臺灣高雄地方法院刑事判決　　　　　　　 94年度易字第293號
公　訴　人　臺灣高雄地方法院檢察署檢察官
被　　　告　乙○○　男　37歲.
上列被告因竊盜案件，經檢察官提起公訴（94年度偵緝字第95號
），經本院合議庭裁定由受命法官獨任進行簡式審判程序，本院
判決如下：
    主  文
乙○○竊盜，累犯，處有期徒陸月，如易科罰金，以佰元折算
壹日。
    事  實
一、乙○○前於民國92年間因竊盜案件，經本院判處有期徒刑3
    月確定，其並入監服刑，而於92年9 月23日因徒刑執行完畢
    而出獄。詎其仍不知悔改，復基於意圖為自己不法所有之犯
    意，於93年10月11日（起訴書誤載為94 年10月11日）凌晨5
    時許，在高雄市三民區○○○路100 號之高雄醫學大學圖書
    二館新建工程工地內，徒手竊取聯鋼營造公司所有之竹節鋼
    筋268 支（直徑4 公釐、每支長約50公分），得手後置放於
    丙○○所有，車牌號碼為ZGM-696 號之輕型機車腳踏板處（
    該機車為被告所竊取，此部分不另為免訴之諭知，詳如後述
    ），嗣於同年10月11日凌晨5 時50分許，在高雄市○○區○
    ○街107 巷口前，為警查獲上情。
二、案經高雄市政府警察局報請臺灣高雄地方法院檢察署檢察官
    偵查起訴。
    理  由
壹、程序部分：本件被告乙○○所犯為死刑、無期徒刑或最輕本
    刑為3 年以上有期徒刑以外之罪，其於準備程序中就被訴事
    實為有罪之陳述，經法官告知簡式審判程序之旨，並聽取公
    訴人及被告之意見後，依刑事訴訟法第273 條之1 第1 項規
    定，裁定由受命法官獨任進行簡式審判程序，合先敘明。
貳、實體部分：
一、上揭犯罪事實，業據被告於本院審理中坦承不諱，核與被害
    人聯鋼營造公司之現場負責人甲○○於警詢、偵查時證述之
    被害情節大致相符，並有扣押物品目錄表、贓物認領保管收
    據各1 紙、照片2 張附卷可稽。是被告之自白核與事實相符
    ，本件事證明確，被告上開犯行，應予論罪科刑。另被告於
    本院審理時自承竊取鋼筋係因缺錢花用，騎車經過該工地而
    臨時起意為之等語（見本院卷第51頁），與被告先前所為之
    其他竊盜犯行，即非基於同一之概括犯意，附此敘明。
二、核被告乙○○所為，係犯刑法第320 條第1 項之普通竊盜罪
    。被告於92年間因竊盜案件，經本院判處有期徒刑3 月確定
    ，其並入監服刑，而於92年9 月23日因徒刑執行完畢而出獄
    等情，有臺灣高等法院被告全國前案紀錄表及臺灣高雄地方
    法院檢察署刑案資料查註紀錄表各1 份在卷可參，其受有期
    徒刑之執行完畢後，5 年以內再犯本件有期徒刑以上之罪，
    為累犯，應依刑法第47條規定加重其刑。
三、爰審酌被告前已因犯竊盜罪而入監服刑，竟仍不思悔改，而
    屢以竊取他人財物之方式獲取不法利益，已對他人造成財產
    損害，惟犯後已坦承犯行，所竊得之財物已發還被害人，犯
    罪所生危害已有降低等一切情狀，量處如主文所示之刑，並
    諭知易科罰金之折算標準。
四、公訴意旨另以：被告基於意圖為自己不法所有之犯意，於93
    年9 月24日（起訴書誤載為94年9 月24日）凌晨某時許，在
    高雄市鹽埕區○○○路263 號前，竊取丙○○所有車牌號碼
    ZGM-696 號輕型機車，得手後以該車為代步之工具，而認被
    告此部分亦涉有刑法第320 條第1 項之竊盜罪嫌。經查：
  (一)按案件曾經判決確定者，應為免訴之判決，此項原則關於實
    質上一罪或裁判上一罪，均有其適用。連續犯係裁判上一罪
    ，其一部分犯罪事實曾經判決確定者，其效力當然及於全部
    ，故檢察官復將其他部分重行起訴，亦應諭知免訴之判決（
    最高法院49年台非字第20號判例參照）。次按得上訴於高等
    法院之第一審刑事判決，如未據上訴，其既判力之時點，應
    至宣判之日（最高法院82年第4 次刑事庭會議決議參照）。
  (二)本件被告前被訴基於意圖為自己不法所有之犯意，於93年8
    月31日凌晨1 時許，在高雄市○○路與五福路四路口之騎樓
    地，持自備之鑰匙一支，竊取涂素芬所有停放於該處之車號
    ZBB-935 號光陽牌黑色輕型機車1 部，為警於高雄市○○區
    ○○路與同盟路口當場查獲，所涉刑法第320 條第1 項之竊
    盜罪嫌，業經檢察官聲請以簡易判決處刑，由本院於93年9
    月27日以93年度簡字第4634號判處有期徒刑5 月，嗣於94年
    2 月1 日確定在案，有上開判決書、本院被告院內索引卡紀
    錄表、臺灣高等法院被告全國前案紀錄表及臺灣高雄地方法
    院檢察署刑案資料查註紀錄表各乙份在卷可按。該案與本件
    被告被訴於93年9 月24日凌晨某時許，在高雄市鹽埕區○○
    ○路263 號前，竊取丙○○所有車牌號碼ZGM-696 號輕型機
    車之犯罪事實部分，時間緊接，犯罪手法相同，顯係基於概
    括犯意，而犯同一之罪名，自屬連續犯，為裁判上一罪。
  (三)揆諸前開說明，本件被告被訴於93年9 月24日凌晨某時許，
    在高雄市鹽埕區○○○路263 號前，竊取丙○○所有車牌號
    碼ZGM-696 號輕型機車部分，應為該案既判力所及。惟公訴
    意旨認此部分與前揭論罪科刑之竊盜犯行間，有連續犯之裁
    判上一罪關係，爰不另為免訴之諭知。
據上論斷，應依刑事訴訟法第273 條之1 第1 項、第284 條之1
、第299 條第1 項前段，刑法第320 條第1 項、第47條、第41條
第1 項前段，罰金罰鍰提高標準條例第1 條前段、第2 條，判決
如主文。
本案經檢察官丁○○到庭執行職務。
中　　華　　民　　國　　94　　年　　5 　　月　　23　　日
                  刑事第二庭    法　官  李育信
如不服本判決，應於送達後10日內，向本院提出上訴狀。
以上證明與原本無異。
中　　華　　民　　國　　94　　年　　5 　　月　　27　　日
                                書記官  洪生輝
附錄本案論罪科刑法條：
刑法第320條第1項：
意圖為自己或第3 人不法之所有，而竊取他人之動產者，為竊盜
罪，處5 年以下有期徒刑、拘役或500 元以下罰金。
